【裁判字號】    98,易,232
【裁判日期】    980506
【裁判案由】    賭博等
【裁判全文】
臺灣臺南地方法院刑事判決               98年度易字第232號
公  訴  人  臺灣臺南地方法院檢察署檢察官
被      告  丁○○
選任辯護人  張蓉成律師
被      告  丙○○
上列被告因賭博等案件，經檢察官提起公訴（98年度偵字第1245
號），本院判決如下：
    主  文
丁○○共同在公眾得出入之場所賭博財物，處罰金新臺幣伍萬元
，如易服勞役，以新臺幣壹仟元折算壹日。扣案如附表編號一至
編號十四所示之物均沒收。
丙○○被訴偽造刑事證據及頂替部分均無罪。
    事  實
一、丁○○與丙○○於民國96年8月間起，基於賭博之犯意聯絡
    （丙○○所涉共同賭博罪嫌未據起訴），推由丁○○擔任「
    華上電子遊戲場」之店長乙職，負責上開電子遊戲場之經營
    、管理，而由丁○○以每月新臺幣（下同）25,000元之租金
    ，向詹正川承租臺南縣安定鄉蘇林村蘇厝249之1號之房屋，
    並在上址公眾得出入之場所內，擺設如附表編號1至12所示
    之賭博性電子遊戲機具，供不特定之人把玩，以上址1樓作
    為經營「華上電子遊戲場」之用；另自97年2月22日起，以
    每月20,000元之薪資，雇用與其等有賭博犯意聯絡之何怡芳
    （另經臺灣臺南地方法院檢察署檢察官為緩起訴處分確定）
    為店員，在上址電子遊戲場內負責看管上開電子遊戲機具、
    為賭客開分、洗分及兌換代幣、現金等工作，而共同利用上
    開電子遊戲機具不確定之輸贏機率，與不特定之賭客賭博財
    物。其賭博方法均係由賭客先持現金以10比1之比例向店員
    兌換代幣，並將代幣投入上開任一電子遊戲機具中，視機具
    種類顯示分數後，以該分數押注把玩，如押中，賭客依上開
    電子遊戲機具內預設之程式可得不等倍數之分數，如未押中
    ，則所下注之分數均由上開機具沒入，把玩結束後，再以所
    贏得之分數依1比1之比例向店員洗分，而換取現金，若無積
    分則換取代幣所付之金錢悉歸店家所有，以此不確定之或然
    率決定財物之得失。嗣於97年4月2日晚間8時30分許，有賭
    客康坤茂（另經臺灣臺南地方法院檢察署檢察官為緩起訴處
    分確定）基於賭博之犯意，至上址電子遊戲場投幣下注把玩
    電子遊戲機具「皇冠迷13」，而於同日晚間9時30分許，以
    上開機臺上之剩餘分數400分向何怡芳洗分兌換現金200元及
    代幣20枚，適何怡芳持上開現金及代幣前往上址電子遊戲場
    內擺放上開電子遊戲機具之隔間交付與康坤茂後，為警當場
    臨檢查獲，並扣得如附表所示之物及上開現金200元，而查
    悉上情。
二、案經臺灣臺南地方法院檢察署檢察官自動檢舉簽分後偵查起
    訴。
    理  由
壹、有罪部分：
一、本件以下所引用之供述或非供述證據，檢察官、被告丁○○
    及其選任辯護人於本案言詞辯論終結前，並未爭執其證據能
    力，本院審酌各該證據均非違法蒐證取得之證據，並無證據
    力明顯過低之情形，復經本院於審判期日就上開證據依法進
    行調查、辯論，依法對被告丁○○均應有證據能力。
二、訊據被告丁○○於本院審理之初，先坦承伊係受僱於被告丙○○，並依被告丙○○之交代告知店員可為賭客洗分、兌換
    現金，惟辯稱伊上開所為並未領得薪水，且伊非上開電子遊
    戲場之實際負責人，未涉有上述賭博犯行云云；嗣則矢口否
    認有何賭博犯行，辯稱伊曾告知店員不能以代幣兌換現金，
    僅可以兌換等值商品云云。經查：
  (一)上揭「華上電子遊戲場」內擺放之電子遊戲機具可供不特定
    人兌換代幣後投幣把玩，並以把玩後所獲得之積分向店員洗
    分兌換現金，及97年4月2日晚間9時30分許，證人即賭客康
    坤茂前往上開電子遊戲場投幣把玩其內擺放之電子遊戲機具
    「皇冠迷13」，並於以所得積分向證人即上址電子遊戲場店
    員何怡芳兌換現金及代幣後為警當場查獲等情，業據證人康
    坤茂、何怡芳於警詢及偵查中均陳述明確（警卷第1至9頁，
    偵查卷即臺灣臺南地方法院檢察署97年度偵字第5699號卷第
    12至13頁、第16至17頁），並有臺南縣警察局善化分局97年
    4月2日臨檢紀錄表及臺南縣警察局善化分局扣押物品目錄表
    各1份、查扣賭博性電動玩具暫存保管條及現場位置圖各1張
    、查獲現場照片8張在卷可資參照（警卷第22至32頁），且
    有如附表編號1至14所示之物及現金200元扣案足憑，是上開
    電子遊戲場可供不特定人前往並以前述把玩電子遊戲機具之
    方式與店家對賭財物乙情，應堪認定。
  (二)又據被告丁○○於警詢、偵查及本院準備程序中，均陳稱其
    於96年8月間起即協助被告丙○○經營上開電子遊戲場，並
    供承其確與證人即臺南縣安定鄉蘇林村蘇厝249之1號房屋之
    出租人詹正川簽立租約並每月交付租金、曾登報徵求上開電
    子遊戲場之店員而親自面試雇用證人何怡芳、陳學民及店員
    王麗婷等人並每月發放薪資與上開店員，及每月將帳單及結
    餘交付與被告丙○○等語明確，核與證人詹正川、何怡芳於
    警詢、偵查中及證人陳學民於偵查中證述之情節相符（警卷
    第3至5頁，偵查卷第16至17頁、第71至74頁、第94至95頁）
    ，並有房屋租賃契約書1份附卷可佐（偵查卷第75至80頁）
    ，堪信被告丁○○上開任意性之陳述，確與事實相符，則被
    告丁○○客觀上有參與上開電子遊戲場之經營之行為，亦甚
    顯然。
  (三)再被告丁○○曾告知證人何怡芳至上開電子遊戲場把玩電子
    遊戲機具之賭客可以所得積分洗分兌換現金乙節，業據被告
    於97年12月10日偵查中及本院審理之初供承明確（偵查卷第
    140頁、本院卷第69頁），並經證人何怡芳於警詢及偵查中
    證稱：上開電子遊戲場內之電子遊戲機具皆可洗分兌換現金
    ，伊在上開電子遊戲場內之工作即係為客人開分、洗分及兌
    換現金、代幣，伊應徵時是被告丁○○面試錄用，被告丁○○曾告知伊積分可以洗分兌換現金，並要求伊一定要這樣做
    等語綦詳（警卷第3至5頁、偵查卷第16至17頁）；參以證人
    何怡芳與被告丁○○間並無仇隙，並於偵查中經具結擔保其
    陳述之真實性，當無固為不實陳述誣指被告丁○○之理，且
    證人何怡芳不過為受僱看管上開電子遊戲場之人，賭客能否
    以把玩電子遊戲機具所得積分換取現金復與其無利害關係可
    言，苟證人何怡芳未得店長或店主之指示，斷無擅自挪用店
    內帳款為客人洗分兌換現金之可能，堪認證人何怡芳上開證
    述應可採信，被告丁○○確有指示證人何怡芳於上開電子遊
    戲場內為賭客洗分兌換現金之行為無訛。被告丁○○嗣後雖
    又翻異前詞，否認曾要求店員進行洗分兌換現金之工作，而
    辯稱以積分兌換現金之行為係店員個人所為，其於偵查中供
    述係依老闆指示告訴店員客人可洗分兌換現金，係為將責任
    推給被告丙○○云云；惟被告丁○○如欲卸責脫罪，理應否
    認知悉上址電子遊戲場可供賭客洗分兌換現金，而非坦承有
    對店員為上開指示之行為，始符常情，且上情業有被告丁○○本身之自白及證人何怡芳之上開證述可資認定，是其上開
    辯解顯悖於常理，應無非事後飾卸之詞，尚難採信。則徵諸
    前述證據，既足認定被告丁○○確曾指示證人何怡芳於上址
    電子遊戲場內為賭客洗分兌換現金，自堪認被告丁○○主觀
    上對於上開電子遊戲場可供不特定賭客以前述把玩電子遊戲
    機具之方式與店家對賭財物之運作模式確已有所認識，而猶
    參與上開電子遊戲場之經營至明。
  (四)綜上，本件被告丁○○固辯稱伊非上開電子遊戲場之實際負
    責人云云，惟被告丁○○主觀上知悉上開電子遊戲場係以賭
    客把玩電子遊戲機具之方式與店家對賭財物，客觀上並基於
    此等認識參與上開電子遊戲場內包含雇用店員、給付店租等
    在內之經營行為，則其對本件賭博犯行顯已有犯意聯絡與行
    為分擔，而有共同賭博之犯行無疑，不受被告丁○○在上開
    電子遊戲場中之職位為何、有無獲利之影響。是本件事證明
    確，被告丁○○之上開犯行洵堪認定，應予依法論科。
三、核被告丁○○所為，係犯刑法第266條第1項前段之普通賭博
    罪。至刑法第268條之意圖營利，供給賭博場所或聚眾賭博
    罪，行為人須有營利之意圖始克成立，所謂意圖營利，係指
    藉以賺取經濟上之利益，即俗稱之抽頭取利而言，茍行為人
    賭博之目的係圖藉機率贏得財物，則非此所謂之意圖營利；
    本件被告丁○○及被告丙○○、證人何怡芳係在上開電子遊
    戲場，利用賭博性電子遊戲機具與其他賭客對賭，並以該等
    電子遊戲機具運作結果之偶然事實，與不特定賭客賭博財物
    ，計算輸贏，並無抽頭營利之事實。亦即在上開行為中，被
    告丁○○等人係以電子遊戲機具代替自己，與不特定人在公
    眾得出入之場所賭博財物，本身亦為參與賭博之一方，縱依
    該機具之設計結構，店家之勝率較高，惟其輸贏之或然率仍
    屬不確定，仍具射倖性，其每次賭博仍係以偶然之事實決定
    財物之得喪，與抽頭之營利行為有本質上之差異，尚難僅以
    推測擬制之法，認定被告丁○○有藉此營利之意圖，即與刑
    法第268條意圖營利之要件尚屬有間，公訴意旨認被告丁○○上開行為另涉犯刑法第268條之意圖營利，供給賭博場所
    及聚眾賭博罪嫌，其證據尚有未足，惟因公訴意旨認此部分
    若屬有罪，與前開論罪部分有想像競合犯之裁判上一罪關係
    ，爰不另為無罪之諭知，附此敘明。被告丁○○與被告丙○○、證人何怡芳就上開賭博犯行，有犯意聯絡及行為分擔，
    應論以共同正犯。又按刑事法若干犯罪行為態樣，本質上原
    具有反覆、延續實行之特徵，立法時既予特別歸類，定為犯
    罪構成要件之行為要素，則行為人基於概括之犯意，在密切
    接近之一定時、地持續實行之複次行為，倘依社會通念，於
    客觀上認為符合一個反覆、延續性之行為觀念者，於刑法評
    價上，即應僅成立一罪，學理上所稱「集合犯」之職業性、
    營業性或收集性等具有重複特質之犯罪均屬之，例如經營、
    從事業務、收集、販賣、製造、散布等行為概念者是（最高
    法院95年度臺上字第4686號刑事判決意旨參照）；準此，被
    告丁○○自96年8月起，迄至97年4月2日為警查獲之日止，
    在上開電子遊戲場內，固定擺設賭博性電子遊戲機具供不特
    定人賭玩，並於97年2月22日起僱用證人何怡芳分擔前開賭
    博犯行之實施，渠等之行為在性質上均具有反覆性，並在密
    切接近之一定時間及空間內反覆從事以電子遊戲機具與不特
    定人對賭之行為，具有學理上所稱集合犯之營業性，於行為
    概念上，應評價為包括一罪之集合犯，而論以一罪。另被告
    丁○○自96年8月起至97年4月2日止參與經營上開電子遊戲
    場，期間逾半年，而上開電子遊戲場每月營業額在1萬多元
    至3、4萬元之間乙情，業據被告丁○○、丙○○供明在卷（
    本院卷第77頁正反面），約略估計其等藉由共同經營上開電
    子遊戲場違犯上開賭博犯行所得之利益至少已達6萬元以上
    ，已超過刑法第266條第1項賭博罪法定本刑之最高額罰金3
    萬元，且參酌上開電子遊戲場擺設電子遊戲機具多達10餘臺
    ，復雇用3名店員，經營規模非小，爰依刑法第58條之規定
    ，在其所得利益之範圍內酌量加重其刑。茲審酌被告丁○○
    因一時貪念，參與上開電子遊戲場之經營，而以前述方式賭
    博財物，助長賭博歪風及投機僥倖心理，且擺設之電子遊戲
    機具數量非少，所為敗壞社會善良風氣非輕，並危害社會善
    良秩序，實無可取，且其犯後矢口否認犯行，態度不佳，難
    認有悔意，惟念其無刑事前案紀錄，有臺灣高等法院被告前
    案紀錄表在卷可查，素行尚可，兼衡其參與經營上開電子遊
    戲場之時間長短、就本件賭博行為之參與程度及獲利情況，
    暨其為國中畢業、現無業、有子女1名待扶養等一切情狀，
    量處如主文所示之刑，並諭知易服勞役之折算標準，以示懲
    儆。扣案如附表編號1至13所示之物及編號14所示代幣中之
    20枚，為當場賭博之器具，不問屬於犯人與否，均應併依刑
    法第266條第2項之規定沒收之；編號14所示代幣中之另5259
    枚，則係在各電子遊戲機臺內查扣，為被告丙○○所有並供
    被告丁○○等與之共犯本件賭博罪之用，本諸共犯責任共同
    之法理，應併依刑法第38條第1項第2款宣告沒收之。至扣案
    現金200元，係證人何怡芳在上址電子遊戲場擺放電子遊戲
    機具之隔間內交付與證人康坤茂後為警查扣乙節，業據證人
    何怡芳、康坤茂陳明在卷（警卷第3頁、第9頁），且有臺南
    縣警察局善化分局98年3月6日南縣善警偵字第0980002617號
    函暨員警之職務報告1份在卷可參（本院卷第23至24頁），
    故上開扣案現金即非屬在賭檯或兌換籌碼處之財物，復因已
    交付與證人康坤茂，屬證人康坤茂所有並為其因犯賭博罪所
    得之物，依法應於證人康坤茂所涉賭博犯行判決之罪刑項下
    宣告沒收，而不能於本案宣告沒收之，併此指明。
貳、無罪部分：
一、公訴意旨略以：被告丙○○明知證人即同案被告乙○○（所
    涉賭博罪嫌另經臺灣臺南地方法院檢察署檢察官為不起訴處
    分確定）身為華上電子遊戲場之名義負責人，而遭臺南縣警
    察局善化分局以刑事被告移送臺灣臺南地方法院檢察署偵辦
    ，竟為使乙○○免遭偵查機關追查，於97年4月3日至30日間
    某日，在不詳地點，收受乙○○交付之5,000元後，簽立有
    關乙○○遭移送涉嫌賭博罪之刑事案件之內容虛偽讓渡書1
    紙而偽造之，交由乙○○於同年4月29日偵查中提出之。又
    被告丙○○復意圖使乙○○免於遭刑事機關追查上開賭博罪
    嫌，而於97年5月13日及同年6月12日，在臺灣臺南地方法院
    檢察署檢察官偵查中，出面頂替乙○○上開賭博犯行。因認
    被告丙○○涉犯刑法第165條之偽造刑事證據罪嫌及同法第
    164條第2項之頂替罪嫌云云。
二、按犯罪事實應依證據認定之，無證據不得認定犯罪事實；而
    被告之自白，不得作為有罪判決之唯一證據，仍應調查其他
    必要之證據，以察其是否與事實相符；不能證明被告犯罪者
    ，應諭知無罪之判決，刑事訴訟法第154條第2項、第156條
    第2項及第301條第1項分別定有明文。又事實之認定，應憑
    證據，如未能發現相當證據，或證據不足以證明，自不能以
    推測或擬制之方法，以為裁判基礎（最高法院40年臺上字第
    86號判例意旨參照）；且按刑事訴訟法第161條第1項規定：
    檢察官就被告犯罪事實，應負舉證責任，並指出證明之方法
    。因此，檢察官對於起訴之犯罪事實，應負提出證據及說服
    之實質舉證責任。倘其所提出之直接證據或間接證據，或其
    所指出之證明方法，並未達到通常一般之人均不致有所懷疑
    ，而得確信其為真實之程度，而有合理之懷疑存在而無從使
    事實審法院得有罪之確信時，基於無罪推定之原則，即應為
    被告無罪判決之諭知（最高法院76年臺上字第4986號、92年
    臺上字第128號判例意旨參照）。
三、公訴意旨認被告丙○○涉犯上開偽造刑事證據及頂替罪嫌，
    無非以被告丙○○於97年5月13日偵查中曾自白其有上開犯
    行，且被告丙○○就有關上開電子遊戲場經營事項之問題均
    無法作答，證人何怡芳、詹正川復均證稱未曾見過被告丙○○等，為其論據。訊據被告丙○○堅決否認有何偽造刑事證
    據或頂替之犯行，辯稱：伊曾向證人乙○○頂讓上開電子遊
    戲場，並請被告丁○○為其經營，伊確係上開電子遊戲場之
    實際負責人，伊於偵查中自白偽造刑事證據及頂替犯行，係
    伊因故對證人乙○○心有不滿，欲推稱乙○○為上開電子遊
    戲場之實際負責人始為此等陳述等語。
四、關於證據能力之認定：
    本件以下所引用之供述或非供述證據，檢察官及被告丙○○
    於本案言詞辯論終結前，並未爭執其證據能力，本院審酌各
    該證據均非違法蒐證取得之證據，並無證據力明顯過低之情
    形，復經本院於審判期日就上開證據依法進行調查、辯論，
    依法對被告丙○○均應有證據能力。
五、經查：
  (一)按刑法第165條所稱偽造刑事證據之犯罪，係指創造虛偽之
    決定犯罪成立與否或犯罪態樣等一切犯罪資料之行為而言；
    是自以行為人明知不實，而猶創造關係他人刑事被告案件之
    虛偽證據，始能成罪。又按同法第164條第2項頂替罪之立法
    意旨，係因行為人意圖使有犯罪嫌疑之人脫罪，出而頂替，
    即足使真正犯罪之人逍遙法外，使真實難予發現，嚴重影響
    犯罪之偵查與審判工作之進行，所保護者為國家刑罰權之行
    使，亦即確保刑事司法於追訴、審判與執行程序之正確有效
    行使，故僅須所隱匿之人有違犯刑法，不論為偵查中之犯罪
    嫌疑人、起訴後之刑事被告或判決確定後之受刑人均在所不
    問，至被隱匿之犯人或被頂替者果否有罪，亦無礙於本罪之
    構成（臺灣高等法院臺南分院94年度上易字第449號、92年
    度上易字第670號及臺灣高等法院花蓮分院89年度上訴字第
    212號裁判意旨參照）；而本件公訴意旨認被告丙○○涉犯
    刑法第164條第2項之頂替罪嫌，似以證人乙○○在檢察官偵
    辦本案之初，係遭偵查機關疑為上開電子遊戲場之實際負責
    人，而遭以賭博罪之刑事被告身分偵辦，而被告丙○○於上
    開偵查過程中，為使有賭博犯罪嫌疑之乙○○脫罪，乃出而
    頂替，自稱為上開電子遊戲場之實際負責人，其所為已足影
    響國家偵查權之行使及真實之發現，縱證人乙○○後因嫌疑
    不足，經臺灣臺南地方法院檢察署檢察官另為不起訴處分確
    定，仍無解於被告丙○○頂替犯行之成立。然所謂頂替者，
    應係以行為人意圖使犯人藏匿或隱避，而出面假冒為真正之
    犯人，承擔非其自身所為之犯行；茍行為人出而承擔之犯罪
    事實確即屬其本身所為，縱其承擔犯行之舉將使原遭偵查機
    關疑為涉嫌之人免遭訴追，亦不致影響國家刑罰權之發動或
    真實之發現，自無從以頂替罪相繩，所為亦與「頂替」之意
    涵不符；是本件被告丙○○頂替犯行之成立與否，除須視其
    主觀上有無使藏匿犯人或使之隱避之意圖與頂替之故意外，
    更須先審究其出而自稱為上開電子遊戲場實際負責人之行為
    ，客觀上究屬被告丙○○就其本身所涉賭博犯行之自白或陳
    述，或已屬頂替他人賭博犯行之行為而構成頂替罪，合先敘
    明。
  (二)被告丙○○供稱其為上開電子遊戲場之實際負責人，並委請
    被告丁○○為其處理上開電子遊戲場內包含簽立租約、雇用
    店員等經營事務乙情，業據證人即同案被告丁○○、乙○○
    、乙○○之友人徐偉傑及上開電子遊戲場店員陳學民於偵查
    中指述歷歷且互核大致相符（偵查卷第23至24頁、第45至46
    頁、第83至87頁、第95至96頁、第139至140頁），堪信為真
    實。公訴意旨雖以證人何怡芳、詹正川均證述未曾見過被告
    丙○○，且被告丙○○就上開電子遊戲場經營細節之問題均
    無法回答，認被告丙○○上開陳述不可採信，然查坊間電子
    遊戲場之營運模式中，出資者與實際負責經營者不同之經營
    方式並非無有，且因逃避警方查緝、角色分工等因素，出資
    者隱而不出之情形亦非罕見，茍能認定參與電子遊戲場之經
    營之人間之犯意聯絡及行為分擔，即可認定其等間共同賭博
    犯行之成立，而不因其於上開犯行中之角色為出資者、負責
    人或店員等而有異。本件據被告丙○○、丁○○之陳述，既
    均以上開電子遊戲場係由被告丙○○委請被告丁○○出任店
    長負責掌管實際經營之事項，則其等所述與前述常情尚無明
    顯違背之處，應可採信；依此，被告丙○○縱因未出面參與
    上開電子遊戲場之營業活動而為證人何怡芳、詹正川所不識
    ，且就上開電子遊戲場之經營細節未能清楚陳述，亦因其曾
    出資經營上址電子遊戲場，而不能逕行推認被告丙○○與上
    開電子遊戲場之經營無關。況被告丙○○就有關上開電子遊
    戲場之經營事項之陳述，本質上係屬就其所涉犯賭博罪之犯
    罪事實之供述，自難期被告丙○○有就其犯行之細節事項一
    一交代以自證己罪之義務；且自偵查筆錄之記載內容觀之，
    亦僅能看出被告丙○○未回答檢察官有關上開電子遊戲場經
    營細節之問題，而無法藉此判斷被告丙○○主觀上係不知而
    不能回答或不願陳述而故不答覆，是均不能以此認定被告丙○○未涉有上開共同賭博犯行，從而亦無從推論被告丙○○
    陳述其為上開電子遊戲場之實際負責人係屬頂替他人之犯罪
    事實至明。
  (三)又被告丙○○曾與證人乙○○簽立卷附96年12月16日之讓渡
    書以承受上開電子遊戲場之經營乙節，則有被告丙○○及證
    人乙○○一致之陳述可據，核與被告丙○○為上開電子遊戲
    場實際負責人之前述認定均相符合；衡以證人乙○○亦承認
    其於將上開電子遊戲場讓渡與被告丙○○經營前，確曾實際
    經營上開電子遊戲場，則證人乙○○確有將上開電子遊戲場
    轉讓予他人經營之權利無疑，其上開證述尚非全然無據，當
    無從認定上開讓渡書有何虛偽不實之處，自難認被告丙○○
    簽立上開讓渡書之行為，係明知其內容虛偽不實而猶書立之
    偽造犯行。
  (四)至被告丙○○於97年5月13日偵查中，固曾自白其係收受證
    人乙○○所交付之5,000元代價後，始簽立不實之讓渡書，
    並出面自承為上開電子遊戲場之實際負責人，而坦承有上開
    偽造刑事證據及頂替之犯行；惟被告之自白，不得作為有罪
    判決之唯一證據，仍須有其他補強證據以證明為真實，業如
    前述，本件被告丙○○於偵查中之上開自白，業為證人乙○○所否認，且查無其他證據足證被告丙○○之上開自白確與
    事實相符，則無論被告丙○○為上開自白之原因為何，均無
    從僅以被告丙○○之上開自白，認定其涉有公訴意旨所指之
    偽造刑事證據及頂替之犯行，自不待言。
  (五)綜上所述，本件既乏證據證明卷附讓渡書有何虛偽不實之處
    ，自難認定被告丙○○簽立上開讓渡書之行為，係屬偽造關
    係他人刑事被告案件證據之行為；且依現存事證，既均顯示
    被告丙○○即為上開電子遊戲場之實際負責人，則被告丙○○於偵查中為此主張，亦難認屬假冒他人承擔非己所為之犯
    罪事實之頂替之行為。從而，本件依檢察官所舉及卷內所有
    直接、間接之證據，既均尚未達到使通常一般人均不致有所
    懷疑，而得確信其為真實之程度，仍有合理之懷疑存在，揆
    諸前開法條規定及判例要旨，自不得遽認被告丙○○涉犯檢
    察官所指述之偽造刑事證據及頂替犯行。此外，本院復查無
    其他積極證據足以證明被告丙○○確有公訴意旨所指之上述
    犯行，本諸無罪推定原則，被告丙○○之犯罪自屬不能證明
    ，依法應為無罪判決之諭知，以免冤抑。
據上論斷，應依刑事訴訟法第299條第1項前段、第301條第1項，
刑法第28條、第266條第1項前段、第2項、第58條、第42條第3項
、第38條第1項第2款，刑法施行法第1條之1第1項、第2項前段，
判決如主文。
本案經檢察官甲○○到庭執行職務。
中    華    民    國    98    年    5     月     6    日
                  刑事第九庭  審判長  法  官   蔡奇秀
                                      法  官   林欣玲
                                      法  官   蔡盈貞
以上正本證明與原本無異。
被告丁○○部分：兩造如不服本判決應於收受本判決後10日內向
本院提出上訴書狀，並應敘述具體理由。其未敘述上訴理由者，
應於上訴期間屆滿後20日內向本院補提理由書狀（均須按他造當
事人之人數附繕本）「切勿逕送上級法院」。
被告丙○○部分：檢察官如不服本判決應於收受本判決後10日內
向本院提出上訴書狀，並應敘述具體理由。其未敘述上訴理由者
，應於上訴期間屆滿後20日內向本院補提理由書狀（均須按他造
當事人之人數附繕本）「切勿逕送上級法院」。
                                      書記官   陳玉芬
中    華    民    國    98    年    5     月     6    日
附錄論罪科刑法條：刑法第266條第1項前段
中華民國刑法第266條
（普通賭博罪與沒收物）
在公共場所或公眾得出入之場所賭博財物者，處 1 千元以下罰金
。但以供人暫時娛樂之物為賭者，不在此限。
當場賭博之器具與在賭檯或兌換籌碼處之財物，不問屬於犯人與
否，沒收之。
附表：
┌──┬──────────────────┬────┐
│編號│ 名             稱                  │  數 量 │
├──┼──────────────────┼────┤
│1   │電子遊戲機「滿冠大亨」              │    2臺 │
├──┼──────────────────┼────┤
│2   │電子遊戲機「皇冠迷13」              │    1臺 │
├──┼──────────────────┼────┤
│3   │電子遊戲機「JP水果盤」              │    2臺 │
├──┼──────────────────┼────┤
│4   │電子遊戲機「2005金萬象」            │    1臺 │
├──┼──────────────────┼────┤
│5   │電子遊戲機「金象王二代」            │    3臺 │
├──┼──────────────────┼────┤
│6   │電子遊戲機「金舞臺」                │    1臺 │
├──┼──────────────────┼────┤
│7   │電子遊戲機「春秋二代」              │    1臺 │
├──┼──────────────────┼────┤
│8   │電子遊戲機「黃金馬」                │    1臺 │
├──┼──────────────────┼────┤
│9   │電子遊戲機「超級賽馬」              │    1臺 │
├──┼──────────────────┼────┤
│10  │電子遊戲機「超級戰國風雲2」         │    1臺 │
├──┼──────────────────┼────┤
│11  │電子遊戲機「霹靂名銖」              │    5臺 │
├──┼──────────────────┼────┤
│12  │「777金美滿電腦5合1主機（連線版）」 │    1臺 │
│    │即上開電子遊戲機「霹靂名銖」之主機  │        │
├──┼──────────────────┼────┤
│13  │上開各機臺內退出之IC板              │   16塊 │
├──┼──────────────────┼────┤
│14  │代幣                                │5,279枚 │
└──┴──────────────────┴────┘


司法院資訊處製作；財團法人民間司法改革基金會備份。
